臺灣南投地方法院刑事裁定
110年度撤緩字第31號
聲  請  人  臺灣南投地方檢察署檢察官
受  刑  人  黃信達


上列聲請人因受刑人犯詐欺案件，聲請撤銷緩刑之宣告（110年
度執聲字第253號），本院裁定如下：
    主  文
黃信達之緩刑宣告撤銷。
    理  由
一、聲請意旨略以：受刑人黃信達因詐欺案件，經本院於民國10
    9年3月19日以108年度訴字第110號判決判處有期徒刑1年，
    緩刑4年，並應於判決確定之日起1年內，向公庫支付新臺幣
    （下同）10萬元及向指定之政府機關、行政法人、社區或其
    他符合公益目的之機構或團體提供120個小時之義務勞務，
    緩刑期間付保護管束，於109年4月22日確定在案。經查，本
    案受刑人未向公庫支付10萬元，且自109年4月22日至110年1
    月19日止，僅完成20小時義務勞務，履行未完成，已合於刑
    法第75條之1第1項第4款所定得撤銷緩刑宣告之原因，認原
    宣告之緩刑難收其預期效果，而有執行刑罰之必要，爰依刑
    事訴訟法第476條規定，聲請撤銷緩刑之宣告等語。
二、按緩刑之宣告應撤銷者，由受刑人所在地或其最後住所地之
    地方法院檢察官聲請該法院裁定之，刑事訴訟法第476條定
    有明文。次按緩刑宣告，得斟酌情形，命犯罪行為人向公庫
    支付一定之金額；向指定之政府機關、政府機構、行政法人
    、社區或其他符合公益目的之機構或團體，提供40小時以上
    240小時以下之義務勞務；受緩刑之宣告而違反第74條第2項
    第1款至第8款所定負擔情節重大者，足認原宣告之緩刑難收
    其預期效果，而有執行刑罰之必要者，得撤銷其宣告，刑法
    第74條第2項第4款、第5款、第75條之1第1項第4款分別定有
    明文。再按緩刑制度之目的在鼓勵惡性較輕微之犯罪行為人
    或偶發犯、初犯得適時改過，以促其遷善，復歸社會正途；
    又緩刑宣告得以附條件方式為之，亦係基於個別預防與分配
    正義，俾確保犯罪行為人自新及適度填補其犯罪所生之損害
    為目的，然犯罪行為人經宣告緩刑後，若有具體事證足認其
    並不因此有改過遷善之意，自不宜給予緩刑之寬典，故而設
    有撤銷緩刑宣告制度。至上揭條文所定之「情節重大」，係
    指受刑人是否誠心接受緩刑所附之條件、是否顯有履行負擔
    之可能卻故意不履行或虛應推托、甚至隱匿處分財產等事而
    言，再綜合衡酌原宣告之緩刑是否難收其預期之效果，而確
    有執行刑罰之必要，資以決定緩刑宣告是否應予撤銷。是前
    揭「得」撤銷緩刑之情形，法院應依職權本於合目的性之裁
    量，妥適審酌被告於緩刑期間內違反應遵守事項之情節是否
    重大，是否已難收其預期之效果，而確有執行刑罰之必要。
三、經查，本件受刑人最後住所地係設於南投縣○○鎮○○街00號，
    有戶役政連結作業系統個人基本資料1份在卷可按，是本院
    有管轄權自明，合先說明。
　㈠本件受刑人前因犯詐欺案件，經本院以108年度訴字第110號
    判決判處有期徒刑1年，緩刑4年，並應於判決確定之日起1
    年內，向公庫支付10萬元及向指定之政府機關、政府機構、
    行政法人、社區或其他符合公益目的之機構或團體，提供12
    0個小時之義務勞務，緩刑期間付保護管束，於109年4月22
    日確定在案等情，有上開刑事判決書、臺灣高等法院被告前
    案紀錄表在卷可稽，此部分事實應可認定。 
  ㈡受刑人受前揭緩刑宣告後，經臺灣南投地方檢察署(下稱南投
    地檢署)檢察官通知其執行附條件緩刑內容，對其核發執行
    保護管束命令，復於109年6月12日當庭告知受刑人於緩刑付
    保護管束期間應遵守之事項，對其確認上開緩刑附帶之條件
    ，並經受刑人表示對上開確定判決沒有意見等節，此有南投
    地檢署檢察官執行保護管束命令、檢察官執行附條件緩刑案
    件通知書、送達證書、109年6月12日報到筆錄各1份在卷可
    佐，並經本院調取南投地檢署109年度執緩字第78號、109年
    度執護勞字第8號及109年度執保字第19號卷宗核閱無訛，足
    認受刑人已明確瞭解前開緩刑宣告所定履行之期間及緩刑所
    附之負擔條件內容無疑。經查，聲請人曾先後發函通知受刑
    人應於109年8月31日前、110年4月21日前，盡速至南投地檢
    署報到，向公庫支付緩刑所附條件之10萬元，如逾期未履行
    ，將依法聲請撤銷受刑人之緩刑宣告，該等函文分別於109
    年7月8日、110年3月10日送達至受刑人位於南投縣○○鎮○○街
    00號之住所，因未獲會晤本人，而分別依法交付與有辨別事
    理能力之同居人、寄存於受刑人送達地之警察機關，均已為
    合法送達等情，有南投地檢署109年7月3日投檢曉公109執緩
    78字第1099013527號函、110年3月3日投檢曉公109執緩78字
    第1109004318號函、送達證書2份在卷為憑，惟受刑人經合
    法通知後，均未遵期到案及履行上開緩刑所定之負擔，嗣經
    聲請人於110年5月10日撥打電話與受刑人，復經本院再於11
    0年10月1日10時39分許、同日11時19分許及110年10月4日9
    時30分許、同日11時31分、同日14時28分許多次撥打受刑人
    所留之聯絡電話，詢問相關履行情形，然為空號或均轉為語
    音信箱等節，有南投地檢署辦案公務電話紀錄表、本院電話
    紀錄表在卷可考，又查受刑人於此段期間未在監在押，亦有
    臺灣高等法院出入監簡列表在卷可憑。本院審酌受刑人已折
    服並認同上開確定判決所定緩刑所附條件，則受刑人前經聲
    請人指定履行期日並一再以書面發函敦促其應依前揭確定判
    決所定緩刑條件遵期履行後，仍置若罔聞，未於履行期限內
    向公庫支付10萬元，且迄今亦未向聲請人或本院陳報有何不
    能履行之情事或證明文件，足見其無視法院判決命其支付金
    額之誡命要求，且無履行前開緩刑條件之誠意。
　㈢再就上開120小時之義務勞務之部分，經聲請人指定履行起迄
    日自109年4月22日起至110年5月21日止，如未遵守，南投地
    檢署檢察官將依法向法院聲請撤銷緩刑宣告等節，受刑人於
    109年6月10日至南投地檢署參加緩刑首次行政說明會時已受
    告知等情，此有南投地檢署檢察官執行附條件緩刑案件通知
    書、南投地檢署109年5月29日投檢曉庚109執護勞8字第1099
    010746號函、緩刑首次行政說明會簽到表、（附條件）緩刑
    付保護管束人應行注意事項具結書、執行勞務勞動通知書、
    送達證書等件在卷可憑，及經本院調閱南投地檢署109年度
    執緩字第78號、109年度執護勞字第8號卷宗查閱無誤；惟受
    刑人僅於109年6月23日履行4小時之義務勞務後，於同年7月
    至9月間因屢次未依規定到場履行義務勞務，多次經聲請人
    發函告誡後，受刑人方於同年10月19日、同年10月29日履行
    8小時之義務勞務，嗣受刑人又因未依規定履行義務勞務，
    繼經聲請人再次發函告誡後，然受刑人除於同年12月15日、
    110年1月19日再履行共計8小時之義務勞務外，即未再到場
    履行義務勞務，復經聲請人數次以公文通知受刑人應於上開
    指定履行期間內完成義務勞務，南投地檢署觀護人更於110
    年4月9日16時25分許透過電話提醒受刑人應盡速完成義務勞
    務，惟受刑人僅表示知悉後，竟仍未依規定到場履行，即受
    刑人於上開履行期間內僅累計完成共20小時之義務勞務等情
    ，有南投地檢署義務勞務工作日誌、南投地檢署109年6月11
    日投檢曉庚109執護勞8字第1099011782號函、109年8月7日
    投檢曉庚109執護勞8字第1099016181號函、109年9月3日投
    檢曉庚109執護勞8字第1099018086號函、109年10月7日投檢
    曉庚109執護勞8字第1099020779號函、109年12月4日投檢曉
    庚109執護勞8字第1099025220號函、110年1月8日投檢曉庚1
    09執護勞8字第1109000458號函、110年3月8日投檢曉庚109
    執護勞8字第1109004486號函、110年4月9日投檢曉庚109執
    護勞8字第1109006882號函、110年5月6日投檢曉庚109執護
    勞8字第1109009130號函、南投地檢署109年6月至109年12月
    及110年1月至110年5月執行義務勞務監控表、南投地檢署10
    9年7月至109年12月及110年1月至110年4月義務勞務執行情
    形訪視表、電話紀錄表、送達證書及照片等件附卷可憑。本
    院審酌受刑人明知已受緩刑宣告，本應積極於履行期間內完
    成義務勞務，卻未如期完成，且經聲請人數次發函告誡及南
    投地檢署觀護人以電話聯繫之方式提醒後仍置之不理，未配
    合執行本案義務勞務，核至上開履行期限屆滿為止，僅履行
    20小時之義務勞務時數，尚餘100小時未完成，且均無提出
    任何未配合執行義務勞務之正當理由等情，足認受刑人未知
    珍惜機會，顯無誠意積極履行上開緩刑所附負擔之意思，堪
    認受刑人確有違反負擔情節重大，已達使原宣告之緩刑已難
    收鼓勵改過自新之預期效果之情形。
　㈣綜上，受刑人確實未依本院108年度訴字第110號刑事判決主
    文所諭知之緩刑條件履行，漠視國家給予自新之機會，足見
    其並未因受緩刑之寬典即知所悔悟，堪認其違反刑法第74條
    第2項第4款、第5款所定負擔之情節已屬重大，原宣告之緩
    刑已失其意義，而有執行刑罰之必要，核與刑法第75條之1
    第1項第4款之規定相符，自應依法撤銷受刑人緩刑之宣告。
    從而，本件聲請為有理由，應予准許。
四、依刑事訴訟法第476條、刑法第75條之1第1項第4款，裁定如
    主文。
中　　華　　民　　國　　110 　年　　10　　月　　12　　日
　　　　　　　　　刑事第四庭  法　官　孫  于  淦   
以上正本證明與原本無異。
如不服本裁定，應於送達後5日內，向本院提出抗告狀。
　　　　　　　　　　　　　　　書記官　林  佩  儒
中　　華　　民　　國　　110 　年　　10　　月　　12　　日